臺灣臺北地方法院臺北簡易庭民事裁定
111年度北簡字第5560號

原      告  簡秀妮  
被      告  陳威宇  

上列當事人間請求損害賠償事件，原告提起刑事附帶民事訴訟，
經本院刑事庭裁定移送前來（110年度審交簡附民字第5號），本
院裁定如下：
    主    文
原告之訴及假執行之聲請均駁回。
訴訟費用由原告負擔。
    理    由
一、按調解成立者，與訴訟上和解有同一之效力；和解成立者，
    與確定判決有同一之效力；除別有規定外，確定之終局判決
    就經裁判之訴訟標的，有既判力；原告之訴，其訴訟標的為
    確定判決之效力所及者，法院應以裁定駁回之，民事訴訟法
    第416條第1項後段、第380條第1項、第400條第1項、第249
    條第1項第7款分別定有明文。次按訴訟法上所謂一事不再理
    之原則，乃指同一事件已有確定之終局判決者而言。其所謂
    同一事件，必同一當事人就同一法律關係而為同一之請求，
    或就同一訴訟標的求為相反之判決，或求為與前訴可以代用
    之判決。
二、原告起訴主張：被告於民國110年1月29日上午7時44分許，
    騎乘車牌號碼000-000號普通重型機車，未依地面交通標線
    指示之行車方向，逆向沿臺北市萬華區西園路二段225巷由
    西往東行駛，駛至臺北市○○路○段000巷○○○街00巷○○號誌交
    岔路口，未減速慢行至可隨時停車之狀態，適原告騎乘車牌
    號碼000-0000號普通重型機車沿東園街28巷由南向北直行至
    該路口，二車發生碰撞（下稱系爭事故），致原告受有左側
    手部挫擦傷、左側肩膀挫傷、左側膝部挫傷、鼻挫傷合併出
    血、上門牙牙齒挫傷、左側手肘挫傷及右手挫傷等傷害，而
    請求被告賠償醫藥費、復健費、手錶、機車維修、手機、護
    腰帶、護手帶、電療設備、水彩盤、褲子、手提袋、暖暖包
    、免洗沖洗機、精神賠償等損失等語。並聲明：(一)被告應
    給付原告新臺幣（下同）269,518元，及自起訴狀繕本送達
    翌日起至清償日止，按週年利率5%計算之利息。(二)請准供
    擔保宣告假執行。
三、經查，原告於本院刑事一審審理中提起附帶民事訴訟之後，
    於被告被訴過失傷害罪刑事案件上訴之本院111年度審交簡
    上字第20號刑事案件審理中，經移付調解後，於111年5月9
    日就系爭事故與被告成立調解，約定被告給付原告30,000元
    （不含強制責任險），原告其餘請求拋棄等語，有本院111
    年度審交簡上附民移調字第4號調解筆錄在卷可稽，並經本
    院調閱該案卷宗核閱無誤。查上開調解標的與本件同為原告
    因系爭事故對被告之侵權行為損害賠償請求權，而依前開規
    定，調解成立與確定判決有同一效力，故本件訴訟標的為確
    定判決效力所及，而違反一事不再理原則，且無法補正，依
    上開規定，應以裁定駁回之。又原告之訴既經駁回，其假執
    行之聲請亦失所附麗，應併予駁回。
四、依民事訴訟法第249條第1項第7款，第95條，第78條，裁定
    如主文。
中　　華　　民　　國　　111 　年　　9 　　月　　26　　日
  　　　　　　　　臺灣臺北地方法院臺北簡易庭　　　　　　
　　　　　　　　　　　　　　　　　法  官　郭美杏
以上為正本係照原本作成。
如對本裁定抗告須於裁定送達後十日內向本院提出抗告狀，並繳
納抗告費新臺幣一千元。
中　　華　　民　　國　　111 　年　　9 　　月　　26　　日
　　　　　　　　　　　　　　　　　書記官  林玗倩